臺灣高等法院民事裁定
111年度抗字第1650號
抗  告  人  臧海樹

上列抗告人因與相對人王滋林間聲請停止執行事件，對於中華民
國111年10月28日臺灣新北地方法院裁定（111年度聲字第269號
）提起抗告，本院裁定如下：
    主  文
抗告駁回。
抗告程序費用由抗告人負擔。
    理  由
一、本件相對人以臺灣新北地方法院（下稱原法院）108年度重
    訴字第738號確定判決（下稱系爭確定判決）為執行名義，
    向原法院民事執行處聲請執行騰空交還坐落新北市○○區○○段
    000○000地號土地（下稱系爭土地）上暫編地號588(2)、588
    (5)、586(2)、588(8)、586(3)T棚下之14個停車位（下稱系
    爭停車位）予相對人，經原法院以111年度司執字第110197
    號強制執行事件（下稱系爭執行事件）受理。抗告人以其於
    上開執行名義成立後，與系爭土地逾半數共有人成立新租約
    ，為妨礙相對人請求之事由，提起債務人異議之訴，案列原
    法院111年度訴字第2606號（下稱本案訴訟），依強制執行
    法第18條第2項聲請供擔保停止系爭執行事件之執行程序。
    原法院准抗告人供擔保新臺幣（下同）182萬元後停止該執
    行程序（下稱原裁定）。抗告人對原裁定核定擔保金額部分
    聲明不服，提起抗告，其抗告意旨略以：伊已與系爭土地其
    餘應有部分合計逾83%之共有人成立租賃契約，並給付租金
    ，該土地其他共有人未受有相當於租金之損害；應依系爭土
    地之申報地價年息5%、相對人潛在應有部分28分之1、通常
    程序審判案件期限核算相對人因系爭執行事件停止執行期間
    無法使用系爭土地所受相當於租金之損害為3萬576元等語。
二、按有回復原狀之聲請，或提起再審或異議之訴，或對於和解
    為繼續審判之請求，或提起宣告調解無效之訴、撤銷調解之
    訴，或對於許可強制執行之裁定提起抗告時，法院因必要情
    形或依聲請定相當並確實之擔保，得為停止強制執行之裁定
    ，強制執行法第18條第2項定有明文。至法院依強制執行法
    第18條第2項規定，以裁定命債務人供擔保後停止強制執行
    ，其擔保金額之多寡應如何認為相當，屬於法院職權裁量之
    範圍，此項擔保係備供強制執行債權人因停止執行所受損害
    之賠償，法院定擔保金額時，應斟酌該債權人因停止執行可
    能遭受之損害，以為衡量之標準，其數額應依標的物停止執
    行後，債權人未能即時受償或利用該標的物所受之損害額，
    非以標的物之價值或其債權額為依據。
三、查，相對人以系爭確定判決為執行名義，向原法院民事執行
    處聲請執行騰空交還系爭停車位，經原法院以系爭執行事件
    受理，抗告人已提起本案訴訟等情，有本案訴訟起訴狀可稽
    （原法院卷第59至66頁），並經調取系爭執行事件及本案訴
    訟卷宗核閱無誤，抗告人主張其已提起債務人異議之訴，系
    爭執行事件一旦執行，其恐受有難以回復之損害，依強制執
    行法第18條第2項規定，聲請供擔保停止系爭執行事件之強
    制執行程序，自屬有據。　　
四、次查，相對人因停止系爭執行事件可能遭受之損害，應係停
    止執行期間未能即時利用系爭停車位所受相當於租金之損害
    。依系爭確定判決所載，相對人出租系爭停車位予抗告人之
    租金為每月3萬5,000元，並有抗告人所提同意委託書可佐（
    原法院卷第51頁）；另本案訴訟經原法院核定訴訟標的價額
    為182萬元（本案訴訟卷第77至78頁），為得上訴第三審案
    件，參考各級法院辦案期限實施要點規定，第一、二、三審
    審判案件之辦案期限為1年4月、2年、1年，因本案訴訟致停
    止執行期間應為4年4個月，則相對人因停止執行未能即時使
    用、收益系爭停車位之損害應為182萬元【計算式：35,000×
    （4×12＋4）＝1,820,000】。又相對人係依系爭確定判決聲請
    執行騰空返還系爭停車位，與其就系爭土地之潛在應有部分
    比例若干無涉，抗告人主張應依該潛在應有部分比例，以系
    爭土地申報地價年息5%為計算擔保金之依據云云，洵無可採
    。
五、綜上所述，原裁定准抗告人提供擔保金182萬元後停止系爭
    執行事件之執行，於法核無違誤。抗告意旨指摘原裁定核定
    之擔保金額不當，求予廢棄，為無理由。
六、據上論結，本件抗告為無理由，爰裁定如主文。
中　　華　　民　　國　　111 　年　　12　　月　　21　　日
                  民事第二十三庭
                      審判長法  官  張松鈞
                            法  官  李昆曄
                            法  官  楊舒嵐
正本係照原本作成。
本裁定除以適用法規顯有錯誤為理由外，不得再抗告。如提起再
抗告，應於收受送達後10日內委任律師為代理人向本院提出再抗
告狀。並繳納再抗告費新臺幣１千元。
中　　華　　民　　國　　111 　年　　12　　月　　22　　日
　　　　　　　　　　　　　
　　　　　　　　　　　　　  書記官  常淑慧